臺灣高等法院刑事判決
109年度上更一字第37號
上  訴  人  
即  被  告  張兆定


選任辯護人  李岳洋律師
            陳冠琳律師
上列上訴人因違反廢棄物清理法案件，不服臺灣士林地方法院10
7年度訴字第216號，中華民國107年9月28日第一審判決（起訴案
號：臺灣士林地方檢察署107年度偵字第3040號），提起上訴，
經判決後，由最高法院發回更審，本院判決如下：
    主  文
原判決關於丙○○部分撤銷。
丙○○犯廢棄物清理法第四十六條第三款之非法清理廢棄物罪，累
犯，處有期徒刑壹年陸月。
    事  實
一、緣丙○○前於民國105年10月5日起至110年10月4日止，以每月
    新臺幣（下同）17萬5千至18萬8500元不等之價格（按月調
    整），向不知情之郭楊阿金承租臺北市○○區○○○路0 段00號
    廠房及空地（坐落臺北市○○區○○段0 ○段000 地號土地，面
    積約4616平方公尺，下稱系爭廠房土地）租期5年。丙○○明
    知未經主管機關許可，不得提供土地堆置廢棄物，竟貪圖利
    益，基於非法提供土地堆置廢棄物之犯意，自民國106 年9
    月起，提供系爭廠房土地，收受江浚實業有限公司（下簡稱
    江浚公司，負責人乙○○）以車輛載運內含營建剩餘土石磚角
    之土石方、及廢塑膠袋、廢電線、廢馬桶蓋、廢水管等營建
    廢棄物之一般事業廢棄物，至系爭廠房土地堆置。嗣於106 
    年10月5 日下午5 時5 分許，在上址，為臺北市政府環境保
    護局（下稱臺北市環保局）環保稽查大隊會同員警稽查，查
    獲堆置達高度5 至6 公尺、長約20公尺、寬約10公尺之一般
    事業廢棄物，始知上情。
二、案經臺北市環保局函送臺灣士林地方檢察署檢察官偵查起訴
     。 
    理  由
壹、程序方面
一、按被告以外之人於審判外之言詞或書面陳述，除法律有規定
    者外，不得作為證據，刑事訴訟法第159 條第1 項定有明文
    。又被告以外之人於審判外之陳述，雖不符刑事訴訟法第15
    9 條之1 至第159 條之4 之規定，而經當事人於審判程序同
    意作為證據，法院審酌該言詞陳述或書面陳述作成時之情況
    ，認為適當者，亦得為證據；當事人、代理人或辯護人於法
    院調查證據時，知有同法第159 條第1 項不得為證據之情形
    ，而未於言詞辯論終結前聲明異議者，視為有前項之同意，
    刑事訴訟法第159 條之5 亦定有明文。本判決下列所引除係
    證人於法院審判時所為之言詞陳述外，併引用證人郭楊阿金
    、陳慶童於警訊之證述，而該部分檢察官、被告丙○○及辯護
    人均未爭執其證據能力，本院審酌各該證據作成時之情況，
    並無不當之情形，認以之作為證據應屬適當，依刑事訴訟法
    第159 條之5 第2 項規定，認有本件判決證據之適格。
二、本判決下列所引用之非供述證據，並無證據證明係公務員違
    背法定程序所取得，亦無顯有不可信之情況，且經本院於審
    理期日提示予被告辨識而為合法調查，該等證據自得作為本
    案裁判之資料。
三、至其餘辯護人爭執證據能力之資料，本院並未引為認定本件
    犯罪事實之依據，爰不贅述其證據能力。
貳、實體方面
一、認定事實所憑證據及理由：訊據被告丙○○就於前揭時地向證
    人郭楊阿金承租系爭廠房土地，後提供系爭廠房土地與江浚
    公司，而為臺北市環保局環保稽查大隊會同員警稽查，查獲
    堆置達高度5 至6 公尺、長約20公尺、寬約10公尺之物品等
    事實，於本院調查、審理時均坦承不諱，惟仍矢口否認有何
    違反廢棄物清理法之犯行，辯稱：我雖提供土地予乙○○使用
    ，但原本說好是停放車輛，後來放置的物品乙○○也說是「暫
    時堆放可以賣錢的有價料」，實在不知道是廢棄物，所以沒
    有違反廢棄物清理法的故意云云，被告之辯護人亦為被告辯
    稱：堆放之物品並未經過鑑定，無法確認為廢棄物，也無法
    確認為何等種類之廢棄物云云。經查：
　㈠被告於前揭時地承租系爭廠房土地後，提供江浚公司乙○○使
    用，其後即為警查獲堆放達高度5 至6 公尺、長約20公尺、
    寬約10公尺之物品等事實，業經被告坦承不諱外，並經證人
    郭楊阿金、陳慶童於警詢時之證述明確（他字卷第48至52頁
    ），並有臺北市環保局106 年10月19日北市環稽字第106324
    34200 號函暨所附系爭廠房土地之現場採證照片16張、106 
    年10月5 日、10月6日環保稽查大隊環境稽查工作紀錄單、1
    06 年10月6 日違反廢棄物清理法案件舉發通知書、臺北市○○區○○段0 ○段000 地號土地航照圖2 張、地籍圖1 紙、廠房
    租賃契約書、臺北市環保局傳真之系爭廠房土地內營建混合
    物臨時堆置場址清除工程資料、檢察官107 年3 月1 日勘驗
    筆錄、現場會勘照片12張、營建混合廢棄物清理合約書、行
    政院環境保護署事業廢棄物管制中心事業廢棄物處理後管制
    遞送三聯單、廢棄物清運紀錄表等件在卷可佐（他字卷第1 
    至11、79至83頁、偵字卷第24、27至40頁），前開事實首堪
    認定。
  ㈡按本法所稱廢棄物，指下列能以搬動方式移動之固態或液態
    物質或物品：三、於營建、製造、加工、修理、販賣、使用
    過程所產生目的以外之產物；前項廢棄物，分下列二種：一
    、一般廢棄物：指事業廢棄物以外之廢棄物。二、事業廢棄
    物：指事業活動產生非屬其員工生活產生之廢棄物，包括有
    害事業廢棄物及一般事業廢棄物。(一)有害事業廢棄物：由
    事業所產生具有毒性、危險性，其濃度或數量足以影響人體
    健康或污染環境之廢棄物。(二)一般事業廢棄物：由事業所
    產生有害事業廢棄物以外之廢棄物，廢棄物清理法第2 條第
    1 項第3 款、第2 項分別定有明文。經查，系爭廠房土地上
    經查獲遭放置之物品為營建剩餘土石方（土石磚角）與營建
    廢棄物（廢塑膠袋、廢電線、廢馬桶蓋、廢水管等）之營建
    混合物，此經臺北市環保局環保稽查大隊會同員警前往上址
    稽查明確在案，有前揭卷附見臺北市政府環境保護局106年1
    0月19日北市環稽字第10632434200號函（見他字卷第1頁）
    暨現場採證照片、稽查工作紀錄單、舉發通知書、土地航照
    圖等件可按。復經檢察官於107年3月1日履勘，結果：現場
    堆置物中以肉眼所見即含有塑膠袋等垃圾乙節，亦有該日勘
    驗筆錄暨附件照片在卷可參（見偵字卷第24、27-32頁）。
    又證人甲○○亦於本院具結證稱：我在現場有看到傾倒出來的
    東西就是一些電線、木材、磚角等語（見本院上更一卷第20
    7頁），另證人乙○○於本院具結證稱：系爭廠房土地堆置之
    物品，部分係江浚公司原本合法受託處理的營建廢棄物，因
    為江浚公司處理營建廢棄物牌照快要到期了，堆置在江浚公
    司之東西有點過多，才會去請綽號「小傳」的人來處理，最
    後從江浚公司載送過去堆置在系爭廠房土地，本件被查獲後
    那些廢棄物最後也是江浚公司去清運的等語（見本院上更一
    字卷第209至220頁），並有其後清理管制之行政院環境保護
    署事業廢棄物管制中心事業廢棄物處理後管制遞送三聯單、
    廢棄物清運紀錄等在卷可稽（見偵字卷第33-40頁）。是前
    開營建混合物顯屬營建過程所產生之目的外產物混和物，且
    係營造業之事業活動產生非屬其員工生活產生之廢棄物，揆
    諸首揭法律規定，應認屬事業廢棄物；而該等事業廢棄物，
    尚查無符合行政院環境保護署經授權所定「有害事業廢棄物
    認定標準」之情形，難認為有害事業廢棄物，即核屬一般事
    業廢棄物，至為灼然，是被告未經任何主管機關之許可，即
    提供租賃之土地供他人堆置廢棄物等事實足堪認定。辯護人
    為被告辯以：本件未經鑑定無法斷定為廢棄物、何等廢棄物
    云云，尚有誤解。
  ㈢被告雖辯稱：不知土地會用來堆置廢棄物，原本係租給乙○○
    停車云云。惟證人乙○○於本院具結證稱：我原本是向丙○○說
    明現場要放的就是含有價料的廢棄物，這些東西原本是從合
    法工地管道進來的，在被環保署稽查後，堆置的東西載回公
    司可以堆置的地方就達到飽和，所以大約106年10、11月間
    ，才又跟丙○○講到要用系爭廠房土地停車的事情、事後才寄
    放車輛，而在被環保署稽查前，並沒有講過要停車等語（見
    本院上更一卷第211、215頁），而證人丁○○於本院亦具結證
    稱：因為乙○○經營之公司證照到期，需要展延，東西（指廢
    棄物）不能堆置過多，所以必須另外找地方堆置，所以找丙○○租地等語（見本院上更一卷第97、98頁），是可認證人乙○○均向被告租地用途為放置營建廢棄物，被告辯稱：乙○○是
    說要租地停車云云，顯不足採。
  ㈣被告雖另又辯稱：乙○○告知堆放為可再賣錢的有價料云云。
    然：
　　1.廢棄物清理法第39條第1項規定：「事業廢棄物之再利用
      ，應依中央目的事業主管機關規定辦理，不受第二十八條
      、第四十一條之限制。」，又依同法第52條之規定，貯存
      、清除、處理或再利用一般事業廢棄物，違反第39條第1
      項規定者，係處以行政罰鍰。現行廢棄物清理法關於事業
      廢棄物之再利用，已授權中央目的事業主管機關制定管理
      辦法管理之，不受同法第41條（即應向主管機關或中央主
      管機關委託之機關申請核發公民營廢棄物清除處理機構許
      可文件）之限制，固屬無訛；但如非屬事業廢棄物之再利
      用行為，而係未經主管機關許可，提供土地回填、堆置廢
      棄物，或未依同法第41條第1項規定領有廢棄物清除、處
      理許可文件，而從事廢棄物貯存、清除、處理，或未依廢
      棄物清除、處理許可文件內容貯存、清除、處理廢棄物者
      ，則與上引事業廢棄物再利用之規定並不相侔，自仍有同
      法第46條第3款處罰規定之適用。而本件江浚公司並無何
      將事業廢棄物再利用之許可、或計畫、行為乙節，業經證
      人乙○○證述：系爭廠房土地內堆置物係因無處堆放等語明
      確，業如前述，則被告未經主管機關許可，提供江浚公司
      堆置者縱為可回收再利用之事業廢棄物，亦無上述有關事
      業廢棄物再利用規定之適用，被告所辯顯不足採。
　　2.衡以被告自93年間起，因未領有主管機關許可執照，即載
      運一般事業廢棄物隨意傾倒，分別經①臺灣士林地方法院
      以93年度訴字第335號判決處有期徒刑8月、緩刑2年，②臺
      灣士林地方法院以97年度簡字第344號判決處有期徒刑1年
      、緩刑2年，③98年度審訴字第38號判決處有期徒刑1年2月
      ，再經本院以98年度上訴字第2030號判決駁回上訴，④臺
      灣臺中地方法院98年度訴字第969號判決處有期徒刑1年2
      月，⑤臺灣苗栗地方法院以107年度訴字第376號判決處有
      期徒刑1其4月，再經臺灣高等法院臺中分院以108年度上
      訴字第3761號、最高法院以109年台上字第530號駁回上訴
      確定等情，有本院被告前案紀錄表、前開判決（見本院上
      更一卷第133-187頁）在卷可稽，被告就一般事業廢棄物
      未經事先處理，縱含有價料於其中，亦不得隨意堆置等情
      ，知之甚稔。是被告知悉江浚公司乙○○要求轉置者為一般
      事業廢棄物，仍應允江浚公司堆置，其具有違反廢棄物清
      理法第46條第3款之故意甚明。
  ㈤至證人乙○○固於本院證稱：本件係透過「小傳」介紹被告，
    以每立方1000元之價格支付被告「處理」營建廢棄物，其中
    記帳資料顯示「毛」者即為被告之綽號云云（見本院上更一
    卷第213、261頁），並舉筆記本記帳資料（見本院上更一卷
    第267、268頁）為佐。然此情業經被告矢口否認，且細觀前
    開記帳資料，記載起始日期為「10/20」，並非本件堆置之
    「106年9月間」；且「毛」後均多記載「借」，此業經證人
    乙○○證稱：「借」係指借款等語（見本院上更一卷第261、2
    62頁），是此部份亦與本件堆置無關；再「11/01  毛：188
    ,000、11/15 50,000」，此日期業為清運系爭廠房空地後日
    期，且以證人乙○○所稱每立方公尺1000元價格、現場堆置之
    面積約為1000立方公尺（5×10×20公尺）計算，則清運費用
    總額應為100萬元，而此記帳本所載金額「188,000元、50,0
    00元」亦無法與清運費用相合；是上開記帳本實無法佐認證
    人乙○○之證述。況證人乙○○證稱：本件是「小傳」介紹空地
    、並稱被告是公司老闆，但其後是「小傳」收錢，後來也是
    「小傳」開車來江浚公司載運廢棄物，載了2天等語（見本
    院上更一卷第213至216頁），而以本件處理廢棄物係以面積
    為單位為參，其中應含有載運至他處之運送費、堆置之租賃
    費用、或其他再處理廢棄物之費用，然實際載運廢棄物至系
    爭廠房土者、證人乙○○支付處理費用給「小傳」，並非被告
    ，因並無證據可認「小傳」係被告或其指揮安排之人，則本
    件並無任何積極證據可認被告有指揮、安排載運清理本件廢
    棄物之行為，亦無證據可認被告曾經收得租賃費用外之清運
    處理廢棄物對價。再因載送至系爭廠房土地之廢棄物，並無
    廢棄物清理法第46條第4款之「清除、處理」之積極處理行
    為，僅為消極堆置、存放，是自無證據可佐證人乙○○所指本
    件係被告允諾「清除、處理」廢棄物云云為實。則被告除提
    供土地、收取租賃對價外，實難認被告有實際參與廢棄物清
    理法第46條第4款之行為，附此敘明。
  ㈥綜上所述，本件事證已臻明確，被告之犯行洵堪認定，被告
    所辯不足採信，應予依法論科。
二、論罪
　㈠廢棄物清理法第46條第3款所稱未經主管機關許可，提供土地
    回填、堆置廢棄物者，所欲規範者應在於未經主管機關許可
    ，即提供土地供回填、堆置廢棄物之行為，不論提供土地係
    供自己或他人回填、堆置廢棄物，亦不問土地為何人所有，
     均應處罰，是核被告明知並未經主管機關許可，以自己所
    管理使用、向他人租賃之空地供他人堆置一般事業廢棄物之
    行為，係犯廢棄物清理法第46條第3 款之非法清理廢棄物罪
    。
　㈡本件被告除提供廠房土地外，尚難認定被告有其他實際參與
    廢棄物處理之行為，業如前述（見前開理由一㈤），惟公訴
    意旨認應依同法第46條第4款處斷，尚有未洽，然因此部分
    與社會基本事實起訴事實同一，起訴法條應予變更。
　㈢又集合犯乃其犯罪構成要件中，本就預定有多數同種類之行
    為將反覆實行，立法者以此種本質上具有複數行為，反覆實
    行之犯罪，歸類為集合犯，特別規定為一個獨立之犯罪類型
    ，例如收集犯、常業犯等。廢棄物清理法第46條第4 款前段
    之非法清理廢棄物罪，係以未依同法第41條第1 項規定領有
    廢棄物清除、處理許可文件而受託清除、處理廢棄物者為犯
    罪主體，再依該第41條第1 項前段以觀，可知立法者顯然已
    預定廢棄物之清除、處理行為通常具有反覆實行之性質。是
    本罪之成立，本質上即具有反覆性，而為集合犯（最高法院
    104 年度第9 次刑事庭會議決議意旨參照）。本件被告自10
    6 年9 月間某日起至同年10月5 日遭查獲為止，多次在前揭
    廠房土地反覆從事一般事業廢棄物之非法貯存行為，核屬集
    合犯，應論以包括一罪。
　㈣刑之加重
　　1.被告前因違反廢棄物清理法案件，經①臺灣士林法院以97
      年度簡字第344 號判決判處有期徒刑1 年、緩刑2 年確定
      ，惟②其於緩刑期間內再因違反廢棄物清理法案件，經臺
      灣士林地方院以98年度審訴字第38號判決判處有期徒刑1 
      年2 月，再經本院以98年度上訴字第2030號判決駁回上訴
      確定，上開①案之緩刑宣告即經撤銷緩刑，復經本院以98
      年度聲字第2915號裁定就①、②案合併定應執行有期徒刑2
      年3月確定，經入監執行後，於101年5月17日假釋出監，
      並於101年12月28日假釋期滿未經撤銷而以執行完畢論，
      有本院被告前案紀錄表在卷可按。被告於受有期徒刑之執
      行完畢後，5 年以內故意再犯本案有期徒刑以上之罪，為
      累犯。
　　2.參照108 年2 月22日甫公布之司法院大法官釋字第775 號
      解釋意旨，法院應區分行為人所犯情節，裁量是否依刑法
      第47條第1項累犯規定加重其刑，以避免因一律適用累犯
      加重規定，致生行為人所受刑罰超過其所應負擔之罪責，
      其人身自由因此遭受過苛之侵害，而不符憲法罪刑相當原
      則。本院審酌被告前開①、②案均係違反廢棄物清理法案件
      ，未能記取教訓，再犯本件亦屬同一罪質之違反廢棄物清
      理法犯行，顯見被告並未真正悛悔改過，無視法律對此之
      嚴厲禁制，刑罰反應力確屬薄弱。又本件所非法堆置之一
      般事業廢棄物數量非微，此觀諸前揭卷附現場採證照片及
      現場會勘照片即明，對環境衛生及國民健康所生危害非輕
      ，以其所犯情節而論，亦具有相當程度之惡性。有鑒於此
      ，酌量加重被告之刑，延長矯正期間，將有助被告再社會
      化，亦符合憲法罪刑相當原則之要求，爰依刑法第47條第
      1 項規定，加重其刑。
　㈤本件無刑法第59條減刑規定之適用
    1.按刑法第59條規定之酌量減輕其刑，必須犯罪另有特殊之
      原因與環境，在客觀上足以引起一般同情，認為即使宣告
      法定最低度刑，猶嫌過重者，始有其適用（最高法院106 
      年度台上字第3840號判決意旨參照）。
    2.衡以廢棄物清理法為有效清除、處理廢棄物，改善環境衛
      生，維護國民健康，向來對非法清理廢棄物等犯行均課予
      較重處罰，此應屬眾所周知，而被告前既曾有相同罪質之
      非法清理廢棄物犯行紀錄，對此更無不知之理，詎竟無視
      法律之嚴厲禁制，仍再為本件犯行，且因非法堆置之一般
      事業廢棄物數量非微，對環境衛生及國民健康所生危害自
      屬非輕，以其所犯情節而論，難認惡性非重，自應嚴厲規
      範，實無另有特殊之原因或堅強事由，而在客觀上足以引
      起一般同情之處，被告所指僅屬如何在法定刑範圍內酌予
      量刑之問題，自無依刑法第59條規定減輕其刑之餘地，附
      此敘明。
三、撤銷原判決之理由
　㈠原審以被告犯罪事證明確，而予論罪科刑，固非無見；第查
    ：
　　1.廢棄物清理法第41條第1 項規定：「從事廢棄物清除、處
      理業務者，應向直轄市、縣（市）主管機關或中央主管機
      關委託之機關申請核發公民營廢棄物清除處理機構許可文
      件後，始得受託清除、處理廢棄物業務」，而未依該條項
      規定領有廢棄物清除、處理許可文件，從事廢棄物貯存、
      清除、處理，或未依廢棄物清除、處理許可文件內容貯存
      、清除、處理廢棄物，則應依同法第46條第4 款規定科以
      刑事責任。因此，上開刑事處罰之主體，應為未申請核發
      公、民營廢棄物清除處理機構許可文件，而從事廢棄物清
      除處理業務者，或實際上從事廢棄物清除處理之行為者（
      包括自然人及法人）。至於未經主管機關許可，提供土地
      回填、堆置廢棄物者，則為同條第3 款所規定應課以刑事
      處罰之行為，其犯罪主體則為提供土地者，且不以土地所
      有權人為必要，祗要有事實上之提供行為即為已足。而本
      件原審判決事實認定丙○○自106年9月某日起，多次將系爭
      廠房土地提供予他人暫時放置營建剩餘土石方與營建廢棄
      物之營建混合物等情，理由並敘明被告因貪圖小利，即將
      承租土借予他人貯存一般事業廢棄物等旨（見原審判決第
      5頁），則被告所為應係未經主管機關許可，而犯廢棄物
      清理法第46條第3 款之未經主管機關許可提供土地堆置廢
      棄物罪，原判決竟論以同法第46條第4款之罪，其適用法
      律顯有違誤。
　　2.共同正犯除以自己共同犯罪之意思，事先同謀，而由其中
      一部分人實施犯罪行為之「共謀共同正犯」外，以有犯意
      之聯絡及行為之分擔為要件，其所實施者，固然不以參與
      犯罪構成要件行為為必要，但仍須所參與者，為足以助成
      其所欲實現之犯罪事實發生之行為，始足認定。經查本件
      租賃土地、或接洽堆放廢棄物之過程，同案被告甲○○並未
      參與乙節，業經證人乙○○、丁○○於本院具結證述明確，證
      人乙○○更具結證稱：本件發生前均不認識甲○○，也沒有找
      甲○○有討論過本件廢棄物處理的事情，之後在系爭廠房空
      地才認識甲○○等語（見本院上更一卷第209、210頁），另
      證人即土地租賃仲介陳慶童、土地所有權人郭楊阿金亦均
      證述：系爭廠房土地係直接租賃予被告等語明確（見他字
      卷第48-52頁），卷內亦無證據顯示同案被告甲○○曾經事
      後收受、或曾經應允獲得江浚公司因堆置事業廢棄物而支
      付之對價，是被告甲○○就本件事前未曾就犯罪計畫與被告
      謀議、事中未曾參與構成要件行為，且事後未因此獲得利
      益，是可認同案被告甲○○與被告並無犯意之聯絡，且未以
      自己犯罪之意思而參與構成要件之行為，並非本件共同正
      犯。原審誤認甲○○共犯本件，其認定事實顯有不當。
　　3.至原判決雖未及依前揭大法官解釋意旨，按被告所犯情節
      ，審酌被告是否依刑法第47條第1 項累犯規定加重其刑，
      而均逕依該累犯規定一律加重其刑，然嗣經本院審酌結果
      ，認仍應依刑法第47條第1 項累犯規定，酌量加重被告之
      刑，業見前述，故結論並無不同，從而原判決就此雖略有
      微疵，惟對判決結果既不生影響，併此敘明。
  ㈡被告提起上訴除否認本件犯行外，另上訴意旨復略以：原審
    量刑過重，請從輕量刑云云。惟按量刑係法院就繫屬個案犯
    罪之整體評價，為事實審法院得依職權自由裁量之事項。量
    刑判斷當否之準據，應就判決之整體觀察為綜合考量，不可
    摭拾其中片段，遽予評斷。即就個案量刑審酌之情狀為整體
    綜合之觀察，苟係以行為人之責任為基礎，並已斟酌刑法第
    57條各款所列情狀，基於刑罰目的性之考量、刑事政策之取
    向，以及行為人刑罰感應力之衡量等因素為之觀察，倘其刑
    之量定並未逾越公平正義之精神，客觀上亦不生量刑畸重之
    裁量權濫用，自不得任意指摘為違法（最高法院106 年度台
    上字第1930號判決意旨參照）。本院審酌原審判決就被告之
    犯罪情節及科刑部分之量刑基礎，已於理由欄內具體說明，
    業如前述，顯已斟酌刑法第57條各款事由而為刑之量定，係
    以行為人責任為基礎，兼顧被告有利與不利之科刑資料，既
    未逾越法定範圍，亦無違背公平正義之精神，客觀上不生量
    刑畸重或有所失入之裁量權濫用，核與罪刑相當原則無悖。
    縱與被告主觀上之期待有所落差，仍難指原審量刑有何不當
    或違法。是以被告上訴指摘原審量刑過重，請求從輕量刑云
    云，要非可取。
  ㈢綜上所述，被告猶執前詞提起上訴，否認本件犯行，原判決
    未依刑法第59條酌減其刑有所不當，且量刑亦屬過重，惟其
    上訴之指摘俱非可採，惟原判決既有可議之處，自應由本院
    予以撤銷改判。　　
四、科刑
　　爰以行為人責任為基礎，審酌被告為貪圖不法利益，明知未
    經主管機關許可不得提供土地供他人堆置廢棄物，且被告供
    堆放之廢棄物約達1000立方公尺（5×10×20公尺），數量非
    微，對環境衛生及國民健康所生危害非輕，以其所犯情節而
    論，亦具有相當程度之惡性，堆置之廢棄物雖事後已合法清
    運完畢，然係江浚公司清運，核與被告無涉，兼衡被告自承
    有高職畢業之教育程度，以拖車司機為業，年收入約50萬元
    ，有3個未成年子女待撫養，另有母親、妻子同住等（見本
    院上更一卷第352頁），衡量被告其餘之犯罪動機、目的、
    犯罪時所受之刺激、犯罪之手段、犯人之生活狀況、品行、
    智識程度、犯人與被害人平日之關係、犯罪所生之危險或損
    害、犯罪後之態度等一切情狀，判處如主文第二項所示之刑
    ，以示懲儆。
五、沒收
　㈠被告行為後，刑法關於沒收之規定，已於104年12月30日修正
    公布，並自105年7月1日施行，且依刑法第2條第2項規定，
    應適用裁判時之法律。
　㈡按犯罪所得，屬於犯罪行為人者，沒收之；於全部或一部不
    能沒收或不宜執行沒收時，追徵其價額，刑法第38條之1第1
    項前段、第3項分別定有明文。惟本件卷內並無積極證據可
    認被告因提供系爭廠房土地供江浚公司堆置廢棄物因而獲得
    利益，是尚無應予宣告沒收之犯罪所得，併此敘明。
據上論斷，應依刑事訴訟法第369條第1項前段、第364條、第299
條第1項前段、第300條，廢棄物清理法第46條第3款，刑法第11
條前段、第47條第1項，判決如主文。 
本案經檢察官江耀民提起公訴，被告提起上訴後，由檢察官柯怡
如到庭執行職務。
中　　華　　民　　國　　109 　年　　10　　月　　29　　日
                  刑事第十二庭  審判長法  官  陳如玲
                                      法  官  蔡如惠
                                      法  官  郭惠玲
以上正本證明與原本無異。
如不服本判決，應於收受送達後20日內向本院提出上訴書狀，其
未敘述上訴之理由者並得於提起上訴後20日內向本院補提理由書
（均須按他造當事人之人數附繕本）「切勿逕送上級法院」。
                                      書記官  賴尚君
中　　華　　民　　國　　109 　年　　10　　月　　29　　日
附錄本案論罪科刑法條全文：
廢棄物清理法第46條：
有下列情形之一者，處1年以上5年以下有期徒刑，得併科新臺幣
1千5百萬元以下罰金：
一、任意棄置有害事業廢棄物。
二、事業負責人或相關人員未依本法規定之方式貯存、清除、處
    理或再利用廢棄物，致污染環境。
三、未經主管機關許可，提供土地回填、堆置廢棄物。
四、未依第四十一條第一項規定領有廢棄物清除、處理許可文件
    ，從事廢棄物貯存、清除、處理，或未依廢棄物清除、處理
    許可文件內容貯存、清除、處理廢棄物。
五、執行機關之人員委託未取得許可文件之業者，清除、處理一
    般廢棄物者；或明知受託人非法清除、處理而仍委託。
六、公民營廢棄物處理機構負責人或相關人員、或執行機關之人
    員未處理廢棄物，開具虛偽證明。